臺灣高雄地方法院刑事判決　　　　　　 100年度易字第1640號
公　訴　人　臺灣高雄地方法院檢察署檢察官
被　　　告　薛瑞明
上列被告因竊盜案件，經檢察官提起公訴（100 年度偵字第
27632 號、第32485 號），本院判決如下：
    主  文
薛瑞明犯竊盜罪，共貳拾罪，均累犯，各處如附表所示之刑。
應執行有期徒刑年貳月，如易科罰金，以新台幣壹仟元折算壹
日；扣案之鑰匙壹支，沒收。
    事  實
一、薛瑞明前於民國94年間，因妨害自由案件，經臺灣高等法院
    高雄分院以98年度上訴字第78號判決判處有期徒刑6 月，甫
    於98年12月16日執行完畢，詎仍不知悔改，因缺乏代步工具
    使用，又於附表編號1 所示之時間，與薛加發共同意圖為自
    己不法之所有，由薛瑞明持自備鑰匙而由薛加發在旁把風之
    方式，於附表編號1  所示之時間、地點，竊取如附表編號1
    所示之自用小貨車得手；薛瑞明另又意圖為自己不法之所有
    ，再先後於附表編號2 至編號23所示之時間、地點，以前自
    備鑰匙，竊取如附表編號2 至編號23所示之財物得手；嗣為
    警於100 年9 月28日查獲，並扣得其竊取附表所示車輛所用
    之鑰匙1支，而悉上情。
二、案經王繼航、黃錦堂、楊德賢、蔡春龍、林靜瑤、王麟麟、
    葉勝強、鄭能通、潘燕山、洪永華、曾美玲訴由臺南市政府
    警察局第六分局報告臺灣高雄地方法院檢察署檢察官偵查起
    訴。
    理  由
一、按被告以外之人於審判外之言詞或書面陳述，除法律有規定
    者外，不得作為證據，刑事訴訟法第159 條第1 項定有明文
    ；又被告以外之人於審判外之陳述，雖不符合同法第159 條
    之1 至第159 條之4 之規定，但經當事人於審判程序同意作
    為證據，法院審酌該言詞陳述或書面陳述作成時之情況，認
    為適當者，亦得為證據。當事人、代理人或辯護人於法院調
    查證據時，知有第159 條第1 項不得為證據之情形，而未於
    言詞辯論終結前聲明異議者，視為有前項之同意，刑事訴訟
    法第159 條之5 亦著有明文。查本判決下列所引用之各該被
    告以外之人於審判外之陳述，縱屬傳聞證據部分，然均經公
    訴人、被告就前開審判外之陳述於本院審判程序中同意做為
    證據，且迄至言詞辯論終結前亦未再聲明異議，本院審酌此
    等證據資料製作時之情況，核無違法取證或證明力明顯過低
    之瑕疵，本院亦認以之作為證據應屬適當，故揆諸上開規定
    ，應認前揭證據資料均例外有證據能力。
二、訊據被告薛瑞明對上開犯罪事實均坦承不諱，於本院審理時
    自白陳稱：伊有為附表編號1 至編號23所示之竊盜犯行，伊
    是用自備之鑰匙、或乘附表所示車輛車門未上鎖之際加以竊
    取，伊知道做錯事要承認、負責等語（本院卷第36頁反面至
    第39頁、第48頁反面），復有附表所示之證人即被害人於警
    詢時證述綦詳，並有失車- 案件基本資料報表、發票影本（
    卷頁見附表證據欄所示）、現場照片（偵二卷第92頁至第96
    頁、偵二卷第19頁至第37頁）附卷可佐，堪認被告自白與事
    實相符，本案事證明確，應堪認定。
三、核被告薛瑞明上開所為，均係犯刑法第320 條第1 項竊盜罪
    ；另被告所犯如附表編號1 所示之罪，與薛加發有犯意聯絡
    與行為分擔，為共同正犯，又被告所犯如附表所示之23  罪
    間，犯意各別、行為互殊，應予分論併罰；再被告前有上開
    犯罪事實欄所載之論罪科刑執行情形，有臺灣高等法院被告
    前案紀錄表附卷可參，其受有期徒刑之執行完畢後，5 年以
    內故意再犯本件有期徒刑以上之罪，為累犯，應各依刑法第
    47條第1 項規定，加重其刑。爰審酌被告正值青壯，不思正
    途以獲取所需，竟多次竊取附表所示被害人所有之財物，所
    為自應受相當之刑事非難，復審酌被告前有多次竊盜犯行，
    分別經法院予以論罪科刑並均已執行完畢，此有高等法院被
    告前案紀錄表在卷可佐，竟仍不知悔改，猶再犯本件23次竊
    盜犯行，足見被告未能深切反省，惟犯後尚能坦承犯行，暨
    所竊如附表編號1 、編號3 、編號5 、編號15、編號16所示
    車輛業已為警尋獲並發還被害人蔡來榮、林清、林利珍、陳
    清醇、蔡來榮，及附表編號9 所示讀卡機及記憶卡已發還蔡
    春龍，另附表編號2 、編號3 、編號4 、編號6 、編號7 、
    編號8 、編號9 、編號10、編號11、編號12、編號13、編號
    17 、 編號18、編號19、編號20、編號21、編號23所示發票
    已部分發還被害人王淑惠、林清煙、王繼航、施名清、黃錦
    堂、楊德賢、蔡春龍、連國財、林靜瑤、洪勝暉、陳高堂、
    王麟麟、葉勝強、鄭能通、潘燕山、洪永華、曾美玲，分別
    有贓物認領單在卷足證（詳如附表證據欄編頁），兼衡被告
    之犯罪動機、目的、手段、品信、智識程度、生活狀況，及
    所竊物品之價值等一切情狀，各量處如附表主文欄所示之刑
    及均諭知易科罰金之折算標準，並定其應如主文所示應執行
    之刑及易科罰金之折算標準，以資懲儆。末查扣案之鑰匙1
    支，為被告所有、供其犯本件竊盜犯行所用之物，業據被告
    自承在卷（本院二卷第47頁），應依刑法第38條第3 項、第
    1 項第2  款規定宣告沒收；至其餘扣案之海洛因注射針筒1
    支、印章1 枚，則與本案無涉；另統一發票、回數票、讀卡
    機（含記憶卡2 張）均已發還被害人，業如前述，至扣案之
    尖嘴鉗1 支、多功能起子1 個，雖為被告所有（本院二卷第
    47 頁 ），然查無其他證據足證為供被告犯本件犯行所用，
    故均不予宣告沒收，附此敘明。
據上論斷，應依刑事訴訟法第299 條第1 項前段、刑法第320 條
第1 條、第28條、第47條第1 項、第51條第5 款、第41條第1 項
前段、刑法施行法第1 條之1 ，判決如主文。
本案經檢察官賴寶合到庭執行職務。
中    華    民    國   100    年    12    月    20    日
                  刑事第二庭    法  官   陳航代
以上正本證明與原本無異。
如不服本判決應於收受送達後10日內向本院提出上訴書狀，並應
敘述具體理由；如未敘述上訴理由者，應於上訴期間屆滿後20日
內向本院補提理由書（均須按他造當事人之人數附繕本）「切勿
逕送上級法院」。
中    華    民    國   100    年    12    月    20    日
                                書記官   林慧君
附錄本案論罪科刑法條
中華民國刑法第320條
（普通竊盜罪、竊佔罪）
意圖為自己或第三人不法之所有，而竊取他人之動產者，為竊盜
罪，處5  年以下有期徒刑、拘役或 5 百元以下罰金。
附表：
┌──────────────────────────────────────────────────────────┐
│薛瑞明涉嫌竊盜案犯罪事實表                                                                                          │
├──┬───────┬─────┬───┬──────────┬───┬───────┬───────┬──────┤
│編號│犯案時間      │犯罪地點  │被害人│失竊物品            │價值  │領回贓物      │備註          │   主文欄   │
├──┼───────┼─────┼───┼──────────┼───┼───────┼───────┼──────┤
│ 01 │100年07月31日0│台南市南區│蔡來榮│自小貨UX-3468乙輛。 │3萬   │已尋獲領回。  │2人           │薛瑞明共同犯│
│    │6時50分       │德興路237 │      │                    │      │              │證人蔡來榮警│竊盜罪，累犯│
│    │（第一次失竊）│巷13號    │      │                    │      │              │詢筆錄（警卷第│，處有期徒刑│
│    │              │          │      │                    │      │              │17頁至第19頁）│伍月，如易科│
│    │              │          │      │                    │      │              │失車- 案件基│罰金，以新台│
│    │              │          │      │                    │      │              │本資料報表（警│幣壹仟元折算│
│    │              │          │      │                    │      │              │卷第95頁）    │壹日；扣案之│
│    │              │          │      │                    │      │              │贓物認領保管│鑰匙壹支    │
│    │              │          │      │                    │      │              │單（警卷第152 │，沒收。    │
│    │              │          │      │                    │      │              │頁）          │            │
├──┼───────┼─────┼───┼──────────┼───┼───────┼───────┼──────┤
│ 02 │100年08月11日 │台南市仁德│王淑惠│ST-2416車內財物失竊 │1270元│發還發票3張， │證人王淑惠警│薛瑞明犯竊盜│
│    │19時30分      │區○○○街│      │，加油站統一發票（統│      │其餘未起獲。  │詢筆錄（警卷第│罪，累犯，處│
│    │              │43巷口    │      │編00000000）新台幣硬│      │              │20頁至第-21 頁│有期徒刑月│
│    │              │          │      │幣約270元左右、百元 │      │              │反面）        │，如易科罰金│
│    │              │          │      │紙鈔1張、五百元紙鈔1│      │              │贓物認領保管│，以新台幣壹│
│    │              │          │      │張、高速公路回數票10│      │              │單（警卷第153 │仟元折算壹日│
│    │              │          │      │多張、統一發票3張。 │      │              │頁）          │；扣案之鑰匙│
│    │              │          │      │                    │      │              │發票影本3 張│壹支，沒收。│
│    │              │          │      │                    │      │              │（偵一卷第P62 │            │
│    │              │          │      │                    │      │              │頁）          │            │
├──┼───────┼─────┼───┼──────────┼───┼───────┼───────┼──────┤
│ 03 │100年08月12日0│台南市南區│林清  │016-XU整輛營小客失竊│36000 │發還發票27張，│證人林清警詢│薛瑞明犯竊盜│
│    │6時00分       │金華路1段 │      │，尋獲時車內財物新台│元（小│其餘未起獲。車│筆錄（警卷第  │罪，累犯，處│
│    │              │352巷75弄 │      │幣（含硬幣）約6000元│客車價│輛他轄已尋獲領│22頁至25頁）  │有期徒刑肆月│
│    │              │16號前    │      │、統一發票約50張，已│值3萬 │回。          │失車- 案件基│，如易科罰金│
│    │              │          │      │不見。              │元、零│              │本資料報表（警│，以新台幣壹│
│    │              │          │      │                    │錢5000│              │卷第96頁）    │仟元折算壹日│
│    │              │          │      │                    │元）  │              │贓物認領保管│；扣案之鑰匙│
│    │              │          │      │                    │      │              │單（警卷第154 │壹支，沒收。│
│    │              │          │      │                    │      │              │頁、第155頁 ）│            │
├──┼───────┼─────┼───┼──────────┼───┼───────┼───────┼──────┤
│ 04 │100年08月16日0│台南市南區│王繼航│063-ZH車內財物失竊，│2200元│發還1張發票， │證人王繼航警│薛瑞明犯竊盜│
│    │9時許         │省躬三街59│      │發票5張、汽車鑰匙乙 │      │其餘未起獲。  │詢筆錄（警卷第│罪，累犯，處│
│    │              │號前      │      │支、新台幣硬幣約400 │      │              │26頁至第27頁）│有期徒刑月│
│    │              │          │      │元。                │      │              │發票影本1張 │，如易科罰金│
│    │              │          │      │                    │      │              │（警卷第140 頁│，以新台幣壹│
│    │              │          │      │                    │      │              │）            │仟元折算壹日│
│    │              │          │      │                    │      │              │贓物認領保管│；扣案之鑰匙│
│    │              │          │      │                    │      │              │單（警卷第156 │壹支，沒收。│
│    │              │          │      │                    │      │              │頁）          │            │
├──┼───────┼─────┼───┼──────────┼───┼───────┼───────┼──────┤
│ 05 │100年08月16日1│台南市南區│林利珍│自小貨N8-8762乙輛。 │3萬   │已尋獲領回。  │證人林利珍警│薛瑞明犯竊盜│
│    │5時30分       │德興路164 │      │                    │      │              │詢筆錄（警卷第│罪，累犯，處│
│    │              │巷160-1號 │      │                    │      │              │28頁）        │有期徒刑肆月│
│    │              │          │      │                    │      │              │失車-案件基 │，如易科罰金│
│    │              │          │      │                    │      │              │本資料報表（警│，以新台幣壹│
│    │              │          │      │                    │      │              │卷第99頁）    │仟元折算壹日│
│    │              │          │      │                    │      │              │贓物認領保管│；扣案之鑰匙│
│    │              │          │      │                    │      │              │單（警卷第157 │壹支，沒收。│
│    │              │          │      │                    │      │              │頁）          │            │
├──┼───────┼─────┼───┼──────────┼───┼───────┼───────┼──────┤
│ 06 │100年08月中旬 │台南市永康│施名清│203-NP車內財物，新台│8700元│發票1張發還， │證人施名清警│薛瑞明犯竊盜│
│    │至月底（正確時│區大灣一  │      │幣（硬幣）約200元左 │      │其餘未起獲。  │詢筆錄（警卷第│罪，累犯，處│
│    │間不詳）      │街320號前 │      │右、男用手錶乙只（廠│      │              │29頁至第30頁）│有期徒刑月│
│    │              │          │      │牌ROSDENTON、型號   │      │              │發票影本1 張│，如易科罰金│
│    │              │          │      │1106MB-B、價值約8500│      │              │（警卷第126 頁│，以新台幣壹│
│    │              │          │      │元）、發票1張。     │      │              │）            │仟元折算壹日│
│    │              │          │      │                    │      │              │贓物認領保管│；扣案之鑰匙│
│    │              │          │      │                    │      │              │單（警卷第158 │壹支，沒收。│
│    │              │          │      │                    │      │              │頁）          │            │
├──┼───────┼─────┼───┼──────────┼───┼───────┼───────┼──────┤
│ 07 │100年08月中旬 │台南市仁德│黃錦堂│568-YT車內財物，新台│3000元│發還17張發票，│證人黃錦堂警│薛瑞明犯竊盜│
│    │（正確時間不詳│區○○路  │      │幣硬幣約一千元左右、│      │其餘未起獲。  │詢筆錄（警卷第│罪，累犯，處│
│    │）            │100號前   │      │一張人民幣（幣值忘了│      │              │31頁至第32頁、│有期徒刑月│
│    │              │          │      │）、紀念幣（何種紀念│      │              │第33頁）      │，如易科罰金│
│    │              │          │      │幣忘了）一枚、兩支指│      │              │發票影本17張│，以新台幣壹│
│    │              │          │      │甲剪（大小各一支）及│      │              │（警卷第145 至│仟元折算壹日│
│    │              │          │      │一疊發票遭竊嫌偷走。│      │              │第148 頁）    │；扣案之鑰匙│
│    │              │          │      │                    │      │              │贓物認領保管│壹支，沒收。│
│    │              │          │      │                    │      │              │單（警卷第159 │            │
│    │              │          │      │                    │      │              │頁至第160頁 ）│            │
├──┼───────┼─────┼───┼──────────┼───┼───────┼───────┼──────┤
│ 08 │100年08月24日 │台南市南區│楊德賢│546-LS車內財物失竊，│2500元│發還11張發票，│證人楊德賢警│薛瑞明犯竊盜│
│    │19時許        │永吉街16號│      │新台幣（硬幣）約500 │      │其餘未起獲。  │詢筆錄（警卷第│罪，累犯，處│
│    │              │前        │      │元、統一發票約數張，│      │              │34至第35頁）  │有期徒刑月│
│    │              │          │      │損失共約1500元。    │      │              │發票影本11張│，如易科罰金│
│    │              │          │      │                    │      │              │（警卷第142 至│，以新台幣壹│
│    │              │          │      │                    │      │              │第144 頁）    │仟元折算壹日│
│    │              │          │      │                    │      │              │贓物認領保管│；扣案之鑰匙│
│    │              │          │      │                    │      │              │單（警卷第161 │壹支，沒收。│
│    │              │          │      │                    │      │              │頁 ）         │            │
│    │              │          │      │                    │      │              │              │            │
├──┼───────┼─────┼───┼──────────┼───┼───────┼───────┼──────┤
│ 09 │100年08月26日 │台南市南區│蔡春龍│253-F5車內財物，筆記│4萬元 │發還發票兩張、│證人蔡春龍警│薛瑞明犯竊盜│
│    │09時20分      │喜樹路302 │      │型電腦乙台及無線網卡│      │讀卡機一台及記│詢筆錄（警卷第│罪，累犯，處│
│    │              │巷建安堂旁│      │，郵局存摺、私章一枚│      │憶卡兩張，其餘│36至第37頁）  │有期徒刑肆月│
│    │              │空地      │      │、黑色手機乙支、10元│      │未起獲。      │發票影本2 張│，如易科罰金│
│    │              │          │      │硬幣30枚、50元硬幣5 │      │              │（警卷第131 頁│，以新台幣壹│
│    │              │          │      │枚、5元硬幣20枚、兩 │      │              │）            │仟元折算壹日│
│    │              │          │      │張發票、讀卡機1台及 │      │              │贓物認領保管│；扣案之鑰匙│
│    │              │          │      │記憶卡2張。         │      │              │單（警卷第162 │壹支，沒收。│
│    │              │          │      │                    │      │              │頁 ）         │            │
├──┼───────┼─────┼───┼──────────┼───┼───────┼───────┼──────┤
│ 10 │100年8月底（正│台南市仁德│連國財│T0-9151車內財物，發 │發票1 │領回全部發票1 │證人連國財警│薛瑞明犯竊盜│
│    │確時間忘記）  │區○○路60│      │票約1張。           │張    │張。          │詢筆錄（警卷第│罪，累犯，處│
│    │              │號斜對面路│      │                    │      │              │38至第39頁）  │有期徒刑月│
│    │              │邊        │      │                    │      │              │發票影本1 張│，如易科罰金│
│    │              │          │      │                    │      │              │（警卷第122 頁│，以新台幣壹│
│    │              │          │      │                    │      │              │）            │仟元折算壹日│
│    │              │          │      │                    │      │              │贓物認領保管│；扣案之鑰匙│
│    │              │          │      │                    │      │              │單（警卷第163 │壹支，沒收。│
│    │              │          │      │                    │      │              │頁）          │            │
├──┼───────┼─────┼───┼──────────┼───┼───────┼───────┼──────┤
│ 11 │100年08月中旬 │台南市歸仁│林靜瑤│UD-5362車內財物，加 │320元 │發還發票2張， │證人林靜瑤警│薛瑞明犯竊盜│
│    │（正確時間忘了│區○○○街│      │油站統一發票（統編  │      │其餘未起獲。  │詢筆錄（警卷第│罪，累犯，處│
│    │）            │58號前    │      │00000000），2張發票 │      │              │40至第41頁）  │有期徒刑月│
│    │              │          │      │及高速公路回數票8張 │      │              │發票影本2張 │，如易科罰金│
│    │              │          │      │。                  │      │              │（偵一卷第60頁│，以新台幣壹│
│    │              │          │      │                    │      │              │）            │仟元折算壹日│
│    │              │          │      │                    │      │              │贓物認領保管│；扣案之鑰匙│
│    │              │          │      │                    │      │              │單（警卷第164 │壹支，沒收。│
│    │              │          │      │                    │      │              │頁）          │            │
├──┼───────┼─────┼───┼──────────┼───┼───────┼───────┼──────┤
│ 12 │100年08月底（ │台南市安平│洪勝暉│761-NV車內財物，新台│800元 │發還發票9張， │證人洪勝暉警│薛瑞明犯竊盜│
│    │正確時間不詳）│區○○○街│      │幣（硬幣）約600元左 │      │其餘未起獲。  │詢筆錄（警卷第│罪，累犯，處│
│    │              │454巷5號附│      │右、高速公路回數票約│      │              │42至第43頁）  │有期徒刑月│
│    │              │近空地    │      │3至4張、發票9張。   │      │              │發票影本9張 │，如易科罰金│
│    │              │          │      │                    │      │              │（偵一卷第59頁│，以新台幣壹│
│    │              │          │      │                    │      │              │、第64至第65頁│仟元折算壹日│
│    │              │          │      │                    │      │              │）            │；扣案之鑰匙│
│    │              │          │      │                    │      │              │贓物認領保管│壹支，沒收。│
│    │              │          │      │                    │      │              │單（警卷第165 │            │
│    │              │          │      │                    │      │              │頁）          │            │
├──┼───────┼─────┼───┼──────────┼───┼───────┼───────┼──────┤
│ 13 │100年08月中旬 │台南市南區│陳高堂│680-NP車內財物失竊，│2500元│發還2張發票， │證人陳高堂警│薛瑞明犯竊盜│
│    │至月底（正確時│新興路533 │      │新台幣（硬幣）約2500│      │其餘未起獲。  │詢筆錄（警卷第│罪，累犯，處│
│    │間不詳）      │巷（公有停│      │元、統一發票約2張。 │      │              │44頁至第45頁）│有期徒刑月│
│    │              │車場內）  │      │                    │      │              │發票影本2 張│，如易科罰金│
│    │              │          │      │                    │      │              │（警卷第141 頁│，以新台幣壹│
│    │              │          │      │                    │      │              │）            │仟元折算壹日│
│    │              │          │      │                    │      │              │贓物認領保管│；扣案之鑰匙│
│    │              │          │      │                    │      │              │單（警卷第166 │壹支，沒收。│
│    │              │          │      │                    │      │              │頁）          │            │
├──┼───────┼─────┼───┼──────────┼───┼───────┼───────┼──────┤
│ 14 │100年9月02日11│台南市南區│馮大龍│4783-E3車內財物，行 │9000元│未起獲發還。  │證人馮大龍警│薛瑞明犯竊盜│
│    │時            │省躬三街15│      │車紀錄器、衛星導航、│      │              │詢筆錄（警卷P4│罪，累犯，處│
│    │              │8號對面   │      │五金用品一批等物。  │      │              │6-47）        │有期徒刑月│
│    │              │          │      │                    │      │              │              │，如易科罰金│
│    │              │          │      │                    │      │              │              │，以新台幣壹│
│    │              │          │      │                    │      │              │              │仟元折算壹日│
│    │              │          │      │                    │      │              │              │；扣案之鑰匙│
│    │              │          │      │                    │      │              │              │壹支，沒收。│
├──┼───────┼─────┼───┼──────────┼───┼───────┼───────┼──────┤
│ 15 │100年09月01日0│台南市仁德│陳清醇│自小貨4199-F3乙輛。 │5萬元 │已尋獲發還。  │證人陳清醇警│薛瑞明犯竊盜│
│    │7時00分       │區○○路77│      │                    │      │              │詢筆錄（警卷第│罪，累犯，處│
│    │              │巷內      │      │                    │      │              │49頁至第49頁反│有期徒刑肆月│
│    │              │          │      │                    │      │              │面）          │，如易科罰金│
│    │              │          │      │                    │      │              │失車- 案件基│，以新台幣壹│
│    │              │          │      │                    │      │              │本資料報表（警│仟元折算壹日│
│    │              │          │      │                    │      │              │卷第98頁 ）   │；扣案之鑰匙│
│    │              │          │      │                    │      │              │贓物認領保管│壹支，沒收。│
│    │              │          │      │                    │      │              │單（警卷第167 │            │
│    │              │          │      │                    │      │              │頁）          │            │
├──┼───────┼─────┼───┼──────────┼───┼───────┼───────┼──────┤
│ 16 │100年09月09日0│台南市南區│蔡來榮│自小貨UX-3468乙輛。 │3萬元 │已尋獲發還。  │證人蔡來榮警│薛瑞明犯竊盜│
│    │6時30分（第二 │德興路237 │      │                    │      │              │詢筆錄（警卷第│罪，累犯，處│
│    │次失竊）      │巷14號    │      │                    │      │              │50至第50反頁  │有期徒刑肆月│
│    │              │          │      │                    │      │              │）            │，如易科罰金│
│    │              │          │      │                    │      │              │失車- 案件基│，以新台幣壹│
│    │              │          │      │                    │      │              │本資料報表（警│仟元折算壹日│
│    │              │          │      │                    │      │              │卷第97頁）    │；扣案之鑰匙│
│    │              │          │      │                    │      │              │贓物認領保管│壹支，沒收。│
│    │              │          │      │                    │      │              │單（警卷第168 │            │
│    │              │          │      │                    │      │              │頁）          │            │
├──┼───────┼─────┼───┼──────────┼───┼───────┼───────┼──────┤
│ 17 │100年9月8-10日│高雄市湖內│王麒麟│車號442-ZH車內財物失│1500元│發還28張發票，│證人王麒麟警│薛瑞明犯竊盜│
│    │間（正確時間不│區○○路39│      │竊，有新台幣（硬幣）│      │其餘未起獲。  │詢筆錄（警卷第│罪，累犯，處│
│    │詳）          │4巷6號前  │      │約600元、一些發票（ │      │              │51至第52頁）  │有期徒刑月│
│    │              │          │      │數量忘了）。        │      │              │發票影本28張│，如易科罰金│
│    │              │          │      │                    │      │              │（警卷第112 至│，以新台幣壹│
│    │              │          │      │                    │      │              │第118 頁）    │仟元折算壹日│
│    │              │          │      │                    │      │              │贓物認領保管│；扣案之鑰匙│
│    │              │          │      │                    │      │              │單（警卷第169 │壹支，沒收。│
│    │              │          │      │                    │      │              │頁）          │            │
├──┼───────┼─────┼───┼──────────┼───┼───────┼───────┼──────┤
│ 18 │100年09月初   │台南市南區│葉勝強│車號365-MX車內財物，│2000元│發票43張全部發│證人葉勝強警│薛瑞明犯竊盜│
│    │              │灣裡路500 │      │統一發票43張。      │      │還。          │詢筆錄（警卷第│罪，累犯，處│
│    │              │號旁邊空地│      │                    │      │              │53至第54頁反面│有期徒刑月│
│    │              │          │      │                    │      │              │）            │，如易科罰金│
│    │              │          │      │                    │      │              │發票影本43張│，以新台幣壹│
│    │              │          │      │                    │      │              │（警卷第100 至│仟元折算壹日│
│    │              │          │      │                    │      │              │第110 頁）    │；扣案之鑰匙│
│    │              │          │      │                    │      │              │贓物認領保管│壹支，沒收。│
│    │              │          │      │                    │      │              │單（警卷第170 │            │
│    │              │          │      │                    │      │              │頁）          │            │
├──┼───────┼─────┼───┼──────────┼───┼───────┼───────┼──────┤
│ 19 │100年09月中旬 │台南市永康│鄭能通│車號586-YT車內財物，│1500元│發還發票5張， │證人鄭能通警│薛瑞明犯竊盜│
│    │              │區○○路94│      │有新台幣（硬幣）約90│      │其餘未起獲。  │詢筆錄（警卷第│罪，累犯，處│
│    │              │2巷71弄113│      │0元、一些發票（數量 │      │              │55頁至第56頁）│有期徒刑月│
│    │              │號前      │      │忘了）、高速公路回數│      │              │發票影本5 張│，如易科罰金│
│    │              │          │      │票6張。             │      │              │（警卷第123 頁│，以新台幣壹│
│    │              │          │      │                    │      │              │至第124 頁）  │仟元折算壹日│
│    │              │          │      │                    │      │              │贓物認領保管│；扣案之鑰匙│
│    │              │          │      │                    │      │              │單（警卷第171 │壹支，沒收。│
│    │              │          │      │                    │      │              │頁）          │            │
├──┼───────┼─────┼───┼──────────┼───┼───────┼───────┼──────┤
│ 20 │100年09月中旬 │台南市永康│潘燕山│車號496-EP車內財物，│3000元│發還發票1張， │證人潘燕山警│薛瑞明犯竊盜│
│    │              │區○○路94│      │新台幣（硬幣）約3000│      │其餘未起獲。  │詢筆錄（警卷第│罪，累犯，處│
│    │              │2巷71弄113│      │元、一些發票（數量忘│      │              │57至第58頁）  │有期徒刑月│
│    │              │號旁      │      │了）。              │      │              │發票影本1張 │，如易科罰金│
│    │              │          │      │                    │      │              │（偵一卷第43頁│，以新台幣壹│
│    │              │          │      │                    │      │              │）            │仟元折算壹日│
│    │              │          │      │                    │      │              │贓物認領保管│；扣案之鑰匙│
│    │              │          │      │                    │      │              │單（警卷第172 │壹支，沒收。│
│    │              │          │      │                    │      │              │頁 ）         │            │
├──┼───────┼─────┼───┼──────────┼───┼───────┼───────┼──────┤
│ 21 │100年9月26日18│台南市東區│洪永華│171-F5車內財物，紙鈔│8600元│發還發票9張， │證人洪永華警│薛瑞明犯竊盜│
│    │時許至100年9月│東門路3段2│      │約4500元、硬幣約3800│      │其他未起獲    │詢筆錄（警卷第│罪，累犯，處│
│    │27日05時30分  │73巷24弄15│      │元、回數票8-9張、發 │      │              │59至第60頁）  │有期徒刑月│
│    │              │號旁      │      │票約15張。          │      │              │發票影本9張 │，如易科罰金│
│    │              │          │      │                    │      │              │（警卷第119 至│，以新台幣壹│
│    │              │          │      │                    │      │              │第121 頁）    │仟元折算壹日│
│    │              │          │      │                    │      │              │贓物認領保管│；扣案之鑰匙│
│    │              │          │      │                    │      │              │單（警卷第173 │壹支，沒收。│
│    │              │          │      │                    │      │              │頁 ）         │            │
│    │              │          │      │                    │      │              │              │            │
├──┼───────┼─────┼───┼──────────┼───┼───────┼───────┼──────┤
│ 22 │100年9月27日20│台南市東區│陳文筆│380-ZH車內財物，SONY│2萬元 │發還手機乙支，│證人陳文筆警│薛瑞明犯竊盜│
│    │時許          │自由路2段1│      │ ERICSSON行動電話乙 │      │其餘未起獲。  │詢筆錄（警卷P6│罪，累犯，處│
│    │              │09號前    │      │支（內有SIM卡卡號101│      │              │1-61反）      │有期徒刑月│
│    │              │          │      │0000000000、手機序號│      │              │贓物認領保管│，如易科罰金│
│    │              │          │      │：00000000000000009 │      │              │單（警卷P174）│，以新台幣壹│
│    │              │          │      │）、新台幣800元、高 │      │              │              │仟元折算壹日│
│    │              │          │      │速公路回數票、統一發│      │              │              │；扣案之鑰匙│
│    │              │          │      │票                  │      │              │              │壹支，沒收。│
│    │              │          │      │。                  │      │              │              │            │
├──┼───────┼─────┼───┼──────────┼───┼───────┼───────┼──────┤
│ 23 │100 年9 月上旬│台南市仁德│曾美玲│N2-5105車內財物、加 │93元  │發還發票2張。 │證人曾美玲警│薛瑞明犯竊盜│
│    │某日凌晨      │區○○○街│      │油站統一發票2張。   │      │              │詢筆錄（警卷第│罪，累犯，處│
│    │              │17巷27號  │      │                    │      │              │62頁至第63頁）│有期徒刑月│
│    │              │          │      │                    │      │              │發票影本2 張│，如易科罰金│
│    │              │          │      │                    │      │              │（警卷第125 頁│，以新台幣壹│
│    │              │          │      │                    │      │              │）            │仟元折算壹日│
│    │              │          │      │                    │      │              │贓物認領保管│；扣案之鑰匙│
│    │              │          │      │                    │      │              │單（警卷第175 │壹支，沒收。│
│    │              │          │      │                    │      │              │頁）          │            │
└──┴───────┴─────┴───┴──────────┴───┴───────┴───────┴──────┘